Lucas García

Front End Developer | Network Administrator

¡Hola soy Lucas! Soy un desarrollador Front End con experiencia en trabajos independientes. También soy un especialista en networking . Mi enfoque principal es JavaScript y he trabajado en proyectos utilizando React para construir aplicaciones web dinámicas y responsivas.





San Juan, Argentina

in linkedin.com/in/lucas-garcia-321473195



lucasgarciaportfolio.netlify.app/#portfolio



EXPERIENCIA LABORAL

Supervisor IT / Full Stack developer Interredes S.A

03/2020 - Present.

Argentina

Logros y tareas

• En Interredes S.A, lidero la gestión de enlaces PtP y PtMP, planifico y controlo el mantenimiento de la red bajo normas ISO 9001, amplío estaciones PtMP y superviso equipos. Además, desarrollo procedimientos eficientes, gestiono indicadores para análisis de datos y brindo soporte al personal. También, me especializo en el desarrollo de aplicaciones que mejoran la conectividad de dispositivos, como Hotspots, utilizando tecnologías como React JS y Laravel. Esto complementa mi enfoque en la excelencia y la mejora continua en cada aspecto de mi trabajo.

Técnico en telecomunicaciones Radiocom S.R.L

01/2019 - 03/2020,

Argentina

Logros y tareas

• Durante mi tiempo en Radiocom S.R.L, me desempeñé como Técnico en Telecomunicaciones con un enfoque en proyectos mineros. Mi trabajo incluyó la aplicación de diversas tecnologías de telecomunicaciones en proyectos como Veladero, Gualcamayo y Filo del Sol, entre otros. Mis responsabilidades abarcaron el mantenimiento de estaciones de radio VHF, redes de microondas, redes locales y wireless, así como cámaras de seguridad. Además, tuve un papel clave en la implementación del protocolo de radio digital Mototrbo IP Site Connect y Linked Capacity Plus en la mina Veladero. Esta experiencia me permitió adquirir un profundo conocimiento en telecomunicaciones y demostrar mi capacidad para trabajar en entornos exigentes y variados.

Network Manager / Front End developer Secretaria de deportes

11/2018 - 12/2019,

Logros y tareas

• Durante mi tiempo como Network Manager y Front End Developer en la Secretaría de Deportes, lideré la gestión de la red informática y sus anexos. Mi enfoque principal era el crecimiento constante de la red mediante la aplicación de nuevas tecnologías. Implementé políticas de grupo, establecí filtros y servidores proxy, y configuré clusters de red para garantizar un funcionamiento eficiente. Además, desarrollé con éxito la página de acreditaciones para eventos deportivos. Esta experiencia me permitió combinar mis habilidades en la gestión de redes con mi capacidad para crear soluciones web atractivas y funcionales.

HABILIDADES

Networking HTML CSS JavaScript

ReactJS Node.JS Python OSPF VLAN

Routing protocols Cibersecurity

PROYECTOS PERSONALES

Proyecto Classic Bikers (2022)

https://classic-bikers.netlify.app/

Quantum IT

http://quantumitc.com.ar/

EDUCATION

Diplomado en economía y gestión de las organizaciones

Colegio Padre Ramon de la Quintana

01/1998 - 12/2009,

IDIOMAS

Español Nativo Inglés

Full Professional Proficiency

Ecorp S.A.

Técnico helpdesk

05/2015 - 12/2018,

Logros y tareas

• Durante mi tiempo como Network Manager y Front End Developer en la Secretaría de Deportes, lideré la gestión de la red informática y sus anexos. Mi enfoque principal era el crecimiento constante de la red mediante la aplicación de nuevas tecnologías. Implementé políticas de grupo, establecí filtros y servidores proxy, y configuré clusters de red para garantizar un funcionamiento eficiente. Además, desarrollé con éxito la página de acreditaciones para eventos deportivos. Esta experiencia me permitió combinar mis habilidades en la gestión de redes con mi capacidad para crear soluciones web atractivas y funcionales.

CERTIFICACIONES

Python (10/2023 - Present)

Desarrollador React JS (02/2023 - 05/2023)

Desarrollador Java Script (08/2022 - 11/2022)

Desarrollador Web (05/2022 - 08/2022)

Cisco Certified Networking Professional (CCNP)(10/2018 - 12/2018)

Cisco Certified Networking Asociated (CCNA) (12/2014 - 12/2016)